【裁判字號】    95,聲,416
【裁判日期】    951120
【裁判案由】    返還擔保金
【裁判全文】
臺灣宜蘭地方法院民事裁定               95年度聲字第416號
聲  請  人  丙○○
                      指定送達.
相  對  人  己○○
            乙○○
            丁○
            壬○○
            甲○○
            辛○○
            戊○○
            庚○○
上列當事人間假處分事件，聲請人聲請返還擔保金，本院裁定如
下：
    主  文
本院九十四年度存字第七五六號提存事件聲請人所提存之擔保金
新台幣壹佰萬元准予發還。
    理  由
一、按訴訟終結後，供擔保人證明已定20日以上之期間，催告受
    擔保利益人行使權利而不行使者，法院應依供擔保人之聲請
    ，以裁定命返還其提存物，民事訴訟法第104條第1項第3 款
    前段定有明文。前開規定，於其他依法令供訴訟上之擔保者
    準用之，並為同法第106條所規定。次按，民事訴訟法第104
    條第1項第2款所謂「訴訟終結」，固應從廣義解釋，包括撤
    銷假扣押或假處分裁定及執行程序終結在內。惟強制執行法
    第132條已於民國85年10月9日修正增列第3 項規定債權人收
    受假扣押或假處分裁定後已逾30日者不得聲請執行。故假扣
    押或假處分之供擔保人，於法院撤銷假扣押或假處分之執行
    後，如該假扣押或假處分裁定已逾上開30日期間而不得聲請
    執行時，自不因供擔保人未聲請撤銷假扣押或假處分裁定，
    而影響其依民事訴訟法第106條準用同法第104條第1項第2款
    規定行使定期催告及返還擔保物之權利。最高法院88年度台
    抗字第682號裁判意旨參照。
二、聲請意旨略以：聲請人與相對人間假處分事件，前為禁止相
    對人己○○、乙○○、丁○、壬○○、甲○○、辛○○、戊○○、庚○○等8 人於聲請人與宜蘭縣礁溪鄉農會間確認正
    會員及理事長資格確定前，行使選舉宜蘭縣礁溪農會理事長
    之之職權，而遵本院94年度裁全字第1036號民事裁定為擔保
    前述假假處之執行，曾提供新台幣1,000,000 元為擔保金，
    並以本院94年度存字第756 號提存事件提存在案。嗣相對人
    己○○、乙○○、甲○○、戊○○4 人對於前開裁定不服提
    起抗告，經台灣高等法院於95年3 月31日以95年度抗字第55
    號民事裁定撤銷關於其4 人之原裁定，並駁回聲請人前開聲
    請確定，故本院執行處業於同年7 月14日撤銷對渠等所為之
    執行程序；另關於相對人丁○、壬○○、辛○○、庚○○等
    4人部分，聲請人另於95年9月18日具狀撤回該部分假處分執
    行之聲請，而於訴訟終結後定20日以上期間催告受擔保利益
    人即相對人行使權利而未行使（嗣聲請人於催告後亦已另聲
    請撤銷前開假扣押裁定），為此聲請裁定返還擔保金等語。
三、查本件聲請人主張前開事實，業據其提出本院94年度存字第
    756號提存書、94年度裁全字第1036號假扣押裁定、執行處
    通知函、撤銷假扣押裁定暨確定證明書、郵局存證信函、大
    宗存證信函執據聯、掛號郵件收件回執等件為證。並經本院
    依職權調取前開假扣押（含假扣押執行）卷宗、提存卷宗，
    核無不合，是聲請人聲請返還擔保金，應予准許。
中    華    民    國    95    年    11    月    20    日
                  臺灣宜蘭地方法院民事庭
                      法  官  林翠華
正本與原本無異
如不服本裁定應於裁定送達後10日內提出抗告狀 (須附繕本)，
並繳納抗告費新臺幣1,000元。
中    華    民    國    95    年    11    月    21    日
                      書記官  陳旺誠


司法院資訊處製作；財團法人民間司法改革基金會備份。
